【裁判字號】    98,易,1481
【裁判日期】    980717
【裁判案由】    竊盜
【裁判全文】
臺灣板橋地方法院刑事判決              98年度易字第1481號
公  訴  人  臺灣板橋地方法院檢察署檢察官
被      告  甲○○
上列被告因竊盜案件，經檢察官提起公訴（98年度偵字第12334
號），因被告於準備程序進行中就被訴事實為有罪之陳述，經告
知簡式審判程序之旨，裁定進行簡式審判程序，判決如下：
    主  文
甲○○竊盜，累犯，處有期徒刑捌月。扣案之鑰匙壹支，沒收。
    事  實
一、甲○○有違反麻醉藥品管理條例案件等前科，其(一)於民國86
    年間因違反前開條例案件，經本院於同年6 月6 日以86年度
    訴字第377 號判處有期徒刑5 年6 月，經臺灣高等法院於同
    年10月22日以86年度上訴字第3718號判決撤銷原判，改判處
    有期徒刑5 年8 月，經最高法院於同年12月24日以86年度台
    上字第7514號撤銷原判決發回臺灣高等法院，經臺灣高等法
    院於87年2 月24日以87年度上更一字第5 號判處有期徒刑6
    年8 月，於87年3 月27日確定，(二)於87年間因違反同條例案
    件，經臺灣桃園地方法院於87年3 月20日以86年度訴字第16
    52號判處有期徒刑7 月，於87年4 月23日確定，(三)於87年間
    因違反槍砲彈藥刀械管制條例案件，經本院於87年7 月7 日
    以87年度訴字第65號判處有期徒刑5 月，於87年9 月4 日確
    定，(四)於92年間因竊盜案件，經本院於92年8 月6 日以91年
    度易字第2998號判處有期徒刑8 月，經臺灣高等法院於93年
    2 月26日駁回上訴確定，(五)於94年間因偽造文書案件，經本
    院於94年6 月7 日以94年度訴字第786 號判處有期徒刑6 月
    ，於94年7 月4 日確定，上開(二)至(五)部分，嗣均減刑，就(一)
    至(三)部分，更定應執行有期徒刑7 年1 月，就(四)(五)部分，更
    定應執行有期徒刑6 月，二者接續執行，於97年1 月15日因
    縮刑期滿執行完畢，(六)於97年間因違反毒品危害防制條例案
    件，經本院於97年9 月24日以97年度易字第2429號判處有期
    徒刑6 月，經臺灣高等法院於97年12月16日駁回上訴確定，
    (七)於97年間因竊盜案件，經本院於97年11月27日以97年度簡
    字第9773號判處有期徒刑3 月，經本院於98年4 月24日駁回
    上訴確定，現於臺灣臺北監獄臺北分監執行。詎其不知悔改
    ，復意圖為自己不法之所有，於98年4 月27日上午6 時許，
    在臺北縣三峽鎮○○路、三樹路口，以其所有鑰匙1 支，竊
    得乙○○所有車牌號碼0163-DC 號小貨車（價值約新臺幣5
    萬元）及置於該車內之腳踏車1 部、腳踏車用安全帽13頂、
    頭燈15只、尾燈28只、馬包4 個、前置包5 個、坐墊包4 個
    （起訴書誤載為5 個）、氣嘴燈30組、洗鍊油11瓶、磨電機
    2 組及洋傘2 支等物（價值約24,100元），旋駕駛該車至臺
    北縣鶯歌鎮○○街29號前停放，與知情之陳文藝（所涉贓物
    罪嫌，另由檢察官偵查中）將置於該車內之前開物品搬運至
    上址2 樓藏放。旋於同日下午1 時許，在臺北縣樹林市○○
    路○ 段235 號前，另案為警緝獲，嗣由其帶同警員至前述藏
    贓地點，起獲上開小貨車、前揭物品（業已發還乙○○），
    並扣得上開鑰匙。
二、案經臺北縣政府警察局三峽分局報請臺灣板橋地方法院檢察
    署偵查起訴。
    理  由
一、程序部分：按除被告所犯為死刑、無期徒刑、最輕本刑為三
    年以上有期徒刑之罪或高等法院管轄第一審案件者外，於第
    一次審判期日前之準備程序進行中，被告先就被訴事實為有
    罪之陳述時，審判長得告知被告簡式審判程序之旨，並聽取
    當事人、代理人、辯護人及輔佐人之意見後，裁定進行簡式
    審判程序，刑事訴訟法第273 條之1 第1 項定有明文。經核
    ，本件被告甲○○所犯係死刑、無期徒刑、最輕本刑為三年
    以上有期徒刑以外之罪，其於準備程序中就被訴事實為有罪
    之陳述，經法官告知簡式審判程序之旨，並聽取公訴人、被
    告之意見後，本院爰依首揭規定，裁定進行簡式審判程序，
    合先敘明。
二、訊據被告於警詢、偵查及本院審理時，均坦承上揭犯罪事實
    不諱，核與被害人乙○○於警詢中指訴之情節相符，且有現
    場照片、扣押物品目錄表、贓物認領保管單及扣押物品清單
    等附卷可稽，是被告之前開自白，應合於事實，可資信取。
    綜上所見，本件事證業臻明確，被告犯行洵足認定，應依法
    論科。
三、核被告所為，係犯刑法第320 條第1 項之竊盜罪。查其曾(一)
    於86年間因違反麻醉藥品管理條例案件，經本院於同年6 月
    6 日以86年度訴字第377 號判處有期徒刑5 年6 月，經臺灣
    高等法院於同年10月22日以86年度上訴字第3718號判決撤銷
    原判，改判處有期徒刑5 年8 月，經最高法院於同年12月24
    日以86年度台上字第7514號撤銷原判決發回臺灣高等法院，
    經臺灣高等法院於87年2 月24日以87年度上更一字第5 號判
    處有期徒刑6 年8 月，於87年3 月27日確定，(二)於87年間因
    違反同條例案件，經臺灣桃園地方法院於87年3 月20日以86
    年度訴字第1652號判處有期徒刑7 月，於87年4 月23 日 確
    定，(三)於87年間因違反槍砲彈藥刀械管制條例案件，經本院
    於87年7 月7 日以87年度訴字第65號判處有期徒刑5 月，於
    87年9 月4 日確定，(四)於92年間因竊盜案件，經本院於92年
    8 月6 日以91年度易字第2998號判處有期徒刑8 月，經臺灣
    高等法院於93年2 月26日駁回上訴確定，(五)於94年間因偽造
    文書案件，經本院於94年6 月7 日以94年度訴字第786 號判
    處有期徒刑6 月，於94年7 月4 日確定，上開(二)至(五)部分，
    嗣均減刑，就(一)至(三)部分，更定應執行有期徒刑7 年1 月，
    就(四)(五)部分，更定應執行有期徒刑6 月，二者接續執行，於
    97年1 月15日因縮刑期滿執行完畢，有臺灣高等法院被告前
    案紀錄表在卷可徵，其於受徒刑執行完畢後，5 年內故意再
    犯本件有期徒刑以上之罪，屬累犯，應依刑法第47條第1 項
    規定，加重其刑。本件執行公訴檢察官具體求處有期徒刑11
    月，本院審酌其有多項犯罪前科，是素行欠佳，又其正值青
    年，身體健全，卻不謀正道，竟圖不勞而獲，竊取被害人前
    揭車輛及物品，損害被害人財產法益，行止可議，另衡其犯
    罪動機、目的、手段及犯後均坦承犯行等一切情狀，茲量處
    如主文所示之刑。扣案之鑰匙1 支，為被告所有，且係供其
    犯本件之罪所用之物等情，復據其供承在卷，是應依刑法第
    38條第1 項第2 款規定，諭知沒收。
據上論斷，應依刑事訴訟法第273 條之1 第1 項、第299 條第1
項前段，刑法第320 條第1 項、第47條第1 項、第38條第1 項第
2 款，刑法施行法第1 條之1 ，判決如主文。
本案經檢察官黃佳權到庭執行職務。
中    華    民    國    98    年    7     月    17    日
                    刑事第一庭  法  官  朱敏賢
上列正本證明與原本無異。
如不服本判決，應於判決送達後10日內敘明上訴理由，向本院提
出上訴狀 (應附繕本) ，上訴於臺灣高等法院。其未敘述上訴理
由者，應於上訴期間屆滿後20日內向本院補提理由書「切勿逕送
上級法院」。
                                書記官  李郁禎
中    華    民    國    98    年    7     月    17    日
附錄本案論罪科刑法條全文：
刑法第320 條
意圖為自己或第三人不法之所有，而竊取他人之動產者，為竊盜
罪，處五年以下有期徒刑、拘役或五百元以下罰金。
意圖為自己或第三人不法之利益，而竊佔他人之不動產者，依前
項之規定處斷。


司法院資訊處製作；財團法人民間司法改革基金會備份。
